臺灣彰化地方交通法庭裁定　　　　　　94年度交聲字第348號
移送機關即
原處分機關　交通部公路總局台中區監理所彰化監理站
異 議 人即
受 處 分人　甲○○
上列受處分人因違反道路交通管理處罰條例案件，對於交通部公
路總局台中區監理所彰化監理站94年6 月28日所為之裁決（彰監
四字第裁64-I00000000號、彰監四字第裁64-I00000000號），聲
明異議，本院裁定如下：
    主  文
異議駁回。
    理  由
一、異議意旨略以：異議人即受處分人甲○○於94年5 月6 日下
    午9 時許，騎乘車號IDF-793 號重型機車，帶一瓶高梁酒及
    飲料前往彰化縣田中鎮○○路○ 段198 號洪秀花住處，欲與
    洪秀花談話，因叫喊大聲，洪秀花誤認異議人喝酒，乃報警
    前來處理，並將異議人帶至派出所，且由另一警員將機車騎
    至派出所。異議人見派出所內人多狹隘無空間，遂走出派出
    所，獨自騎車返回原處喝酒壓驚，惟隨後警員又來到，要求
    進行酒精測試，但異議人是返回該處才喝酒，自認沒有酒後
    駕車情事，故拒絕接受酒精濃度測試，又警員並非在異議人
    騎車過程中取締駕車行為，因認警員舉發「駕駛執照吊扣期
    間駕車」及「拒絕接受酒精濃度測試」等情，均非有理，為
    此聲明異議云云。
二、按汽車駕駛人於駕駛執照吊扣期間駕車者，處新臺幣6 千元
    以上1 萬2 千元以下罰鍰，並當場禁止其駕駛及扣留其車輛
    牌照，道路交通管理處罰條例第21條第1 項第7 款定有明文
    。又汽車駕駛人拒絕接受第1 項（即酒精濃度）測試之檢定
    者，處新臺幣6 萬元罰鍰，並當場移置保管其車輛及吊銷其
    駕駛執照，道路交通管理處罰條例第35條第3 項前段亦有明
    文規定。
三、經查：證人洪秀花於本院審理時具結證稱略以：當天晚上8
    、9 點時，甲○○到我家外面坐，聲量比較大，我很害怕，
    怕會發生事情，所以我弟弟就報警，十分鐘後來二個警察，
    一個開車載甲○○去警局，一個騎甲○○的機車回去警局等
    語；另證人陳俊衡警員於本院具結證稱略以：我當天接獲洪
    秀花弟弟洪勝乾報案前去洪秀花住處，因我認識甲○○及洪
    秀花，認為雙方是男女之事，又考慮洪秀花一個女子的安全
    ，就要求他們到派出所去談，當時甲○○身上有酒味，所以
    我不讓他騎車，是我們所長開車載甲○○去派出所，到派出
    所後我們把機車鑰匙還他，他就走出去騎機車，我看到就與
    洪勝乾跟在後面，回到洪秀花的住處就馬上要求他接受酒測
    ，甲○○下車後沒有繼續喝酒，他喝酒的時間是在報警之前
    等語，並提出洪勝朝之報案筆錄為證（筆錄上記載洪勝乾陳
    述異議人於94年5 月6 日下午9 時許，帶高梁酒在洪秀花住
    處前飲酒，且吵鬧不已，及揚言要自殺等情）。上述證人洪
    秀花之證詞，異議人甲○○並無意見，至證人陳俊衡警員與
    異議人並無嫌隙，衡情亦無任意攀誣被告之理，是其證詞堪
    以採信，足證警員確係在目睹異議人騎機車且懷疑其有飲酒
    之情形下，即時要求其接受酒精濃度測驗，異議人辯稱由派
    出所回到洪秀花住處才開始喝酒云云，顯係卸責之詞，不足
    採信，是其拒絕接受酒測，顯已違反前揭道路交通管理處罰
    條例之規定。又異議人曾因酒駕遭吊扣機車駕駛執照一年（
    吊扣期間自93年10月21日至94年10月20日止），有監理站傳
    真本院之機車駕照基本資料一紙在卷可稽，足證異議人於94
    年5 月6 日晚間騎機車前往洪秀花住處，及由派出所騎機車
    返回該處時，仍在駕照吊扣期間。綜上，本件事證明確，異
    議人之違規情節堪予認定。從而原處分機關依據前述道路交
    通管理處罰條例之相關規定，就異議人拒絕酒測及於吊扣期
    間駕車之行為，分別裁處新台幣6 萬元併吊銷駕駛執照及罰
    鍰1 萬元，核無違誤。本件異議為無理由，應予駁回。
四、據上論斷，應依道路交通案件處理辦法第19條，裁定如主文
    。
中　　華　　民　　國　　94　　年　　12　　月　　29　　日
                  交通法庭            法  官  黃玉齡
以上正本證明與原本無異。
如不服本裁定，應於裁定送達後五日內向本院提出抗告狀 (須附
繕本)。
中　　華　　民　　國　　95　　年　　1 　　月　　2 　　日
                                      書記官  林怡吟
